臺灣雲林地方法院刑事判決　　　　　　　 94年度易字第238號
公　訴　人　臺灣雲林地方法院檢察署檢察官
被　　　告　乙○○　男　22歲.
上列被告因竊盜案件，經檢察官提起公訴（94年度偵字第2142號
），於準備程序中被告就被訴事實為有罪之陳述，經合議庭裁定
由受命法官獨任進行簡式審判程序，本院判決如下：
    主  文
乙○○連續踰越安全設備於夜間侵入住宅竊盜，累犯，處有期徒
刑捌月。
    事實及理由
一、構成犯罪事實：
    乙○○前於民國91年間，因搶奪案件，經本院以90年度訴字
    第46
    1號判處有期徒刑1年，於91年 5月18日確定，於同年月23日
    入監執行，並於92年3 月26日縮短刑期執行完畢。又因於93
    年2 月某日至同年3月8日零時許之連續竊盜行為，經本院於
    93年12月31日以93年度簡上字第62號判處有期徒刑8 月確定
    ；復因於93年6 月18日之竊盜行為，經臺灣高等法院臺南分
    院於94年3月22日以94年度上易字第70號判處有期徒刑3月確
    定。詎乙○○仍不知悔改，復意圖為自己不法之所有，並基
    於概括之犯意，(一)於93年12月6 日凌晨零時50分許，由窗戶
    侵入雲林縣北港鎮○○路47號丙○○○之住處，徒手竊得丙
    ○○○所有之新臺幣（下同）50元硬幣1枚、10元硬幣4枚、
    5角紙幣1張，共90.5元，得手後旋即離去；(二)又於同日凌晨
    零時20分許，前往雲林縣北港鎮○○路61號丁○○住處，先
    打開窗戶後，再以手打開木門，侵入該住處，徒手竊得丁○
    ○所有之金戒指1 只，並掛於其左手無名指上。旋為屋主丁
    ○○所當場發現逮捕並報警處理，而查悉上情。
二、認定犯罪事實所憑之證據及理由：
  (一)被告乙○○於警詢、偵查及本院審理中之自白。
  (二)被害人丙○○○於警詢中之指訴。
  (三)被害人丁○○於警詢中之指訴。
  (四)贓物認領保管單2紙。
  (五)查獲之贓物照片2張。
  (六)本院93年度簡上字第62號刑事判決、臺灣高等法院臺南分院
    94年度上易字第70號刑事判決各1份。
  (七)臺灣高等法院臺南分院94年3月8日審判筆錄1份。
三、論罪科刑之理由：
  (一)按推窗伸手入室竊取衣物，或以竹竿伸入窗竊取衣物，雖身
    體並未進入屋內，但其竊盜手段已越進窗門，使他人窗門安
    全設備盡失防閑之效用，均應構成刑法第321條第1項第2款
    之罪，最高法院著有33年上字第1504號、41年台非字第38號
    判例意旨可資參照。
  (二)被告所為上述事實(一)及(二)均係犯刑法第321條第1項第1 款、
    第2 款之踰越安全設備、於夜間侵入住宅竊盜罪。公訴人認
    被告係犯刑法第321條第1項第1 款之夜間侵入住宅竊盜罪，
    尚有未洽，應予補充說明。
  (三)被告先後二次犯行，時間緊接，方法相同，觸犯構成要件相
    同之罪名，顯係基於概括犯意，反覆為之，為連續犯，依刑
    法第56條之規定，以一罪論，並加重其刑。
  (四)被告所犯本案竊盜之時間，距離前案臺灣高等法院臺南分院
    94年度上易字第70號之竊盜時間（93年6 月18日）已相隔半
    年之久，且被告於該前案審理中供稱係因一時缺錢花用，才
    又行竊等語，足認被告所犯本案係另行起意所為，核與前案
    並無連續犯之裁判上一罪關係，併予敘明。
  (五)被告前因犯搶奪罪，經本院以90年度訴字第461 號判處有期
    徒刑1年確定，於92年3月26日縮短刑期執行完畢，此有臺灣
    高等法院被告前案紀錄表在卷可憑，其前受有期徒刑執行完
    畢，於5 年以內再犯本件有期徒刑以上之罪，為累犯，應依
    刑法第47條之規定遞加重其刑。
  (六)審酌被告有搶奪、毒品危害防制條例、多次竊盜前科，有上
    開前案紀錄表可按，素行不良，平日在家中幫忙麵店工作，
    因染上毒癮，欠錢花用，始再犯本件竊盜案件，而其趁夜間
    屋主睡覺之際，由窗戶或大門進入被害人之住宅竊盜，所竊
    財物並非貴重，及被告學歷僅國中畢業，智識程度不高，犯
    後尚能坦承犯行，態度尚良好等一切情狀，量處如主文所示
    之刑，以示懲儆。至檢察官於起訴書具體求處被告有期徒刑
    1年，本院認屬尚嫌過重。
  (七)另檢察官於起訴書固認被告有犯罪習慣，請求依竊盜犯贓物
    犯保安處分條例第3條第1項第1款規定，諭令其應於刑之執
    行前，入勞動場所強制工作3 年云云。惟強制工作之保安處
    分係為預防被告將來再行犯罪所設之制度，其目的無非希望
    藉由強制工作，養成被告願意工作之習慣，而本件被告雖有
    2次竊盜前科，但先前共僅有4次竊盜行為，所竊物品僅係燒
    紙錢金筒、手機、存錢筒及勞力士手錶等物，本案所竊物品
    亦非貴重，尚與習於竊盜之人所偷竊之情形有異，且被告本
    身平日幫忙家中麵店事務，並非毫無工作，僅因身染毒癮欠
    錢花用，而一時偷竊他人財物，故難認被告已有犯罪之習慣
    ，亦難認有諭知被告入勞動場所施以強制工作之必要，爰不
    諭知被告入勞動場所強制工作，附予敘明。
四、適用之法條：
  (一)刑事訴訟法第273條之1第1項、第299條第1項前段。
  (二)刑法第56條、第321條第1項第1款、第2款、第47條。
本案經檢察官甲○○到庭執行職務。
中　　華　　民　　國　　94　　年　　7 　　月　　4 　　日
                  刑事第三庭    法  官  廖國勝
以上正本證明與原本無異。
如不服本判決，應於判決送達後10日內，向本院提出上訴狀。
                                書記官  林汎柏
中　　華　　民　　國　　94　　年　　7 　　月　　4 　　日
【附錄本案論罪科刑法條全文】
刑法第321條：
犯竊盜罪而有左列情形之一者，處六月以上、五年以下有期徒刑
：
一  於夜間侵入住宅或有人居住之建築物、船艦或隱匿其內而犯
    之者。
二  毀越門扇、牆垣或其他安全設備而犯之者。
三  攜帶兇器而犯之者。
四  結夥三人以上而犯之者。
五  乘火災、水災或其他災害之際而犯之者。
六  在車站或埠頭而犯之者。
前項之未遂犯罰之。
